臺灣嘉義地方法院刑事判決　　　　　　　　　　　　九十一年度交簡上字第四四號
　　公　訴　人　臺灣嘉義地方法院檢察署檢察官
　　上　訴　人
　　即　被　告　乙○○
右列上訴人因過失傷害案件，不服本院簡易庭中華民國九十一年八月二十三日九十一
年度交簡字第一○八三號第一審簡易判決（聲請案號：臺灣嘉義地方法院檢察署九十
一年度偵字第五三一○號）提起上訴，本院管轄之第二審合議庭判決如左：
    主  文
上訴駁回。
乙○○緩刑貳年。
    事  實
一、乙○○於民國九十一年七月十七日晚上九時許，駕駛車牌號碼三Ｆ－三九七八號
    之自用小客車，沿嘉義縣第一六六號公路由東往西方向行駛，途經嘉義縣民雄鄉
    南二高竹崎交流道與上開公路之號誌交岔路口處時，原應注意汽車行駛至交岔路
    口，其行進應遵守燈光號誌之規定，而依當時雖為雨天，但夜間有照明、路面無
    缺陷，無障礙物，視距良好等情，並無不能注意之情事，竟疏於注意燈光號誌，
    而貿然闖紅燈，而於通過該交岔路口時，不慎撞及沿上開交流道由北向南行駛由
    丙○○所駕駛車牌號碼ＱＫ－八九五五號之自用小客車，致丙○○因此而受有胸
    部鈍傷、腎臟挫傷及右膝挫傷之傷害。
二、案經被害人丙○○訴由嘉義縣警察局民雄分局報請臺灣嘉義地方法院檢察署檢察
    官偵查聲請以簡易判決處刑。
    理  由
一、訊據上訴人即被告乙○○（下簡稱被告）對其於右揭時、地駕車闖紅燈肇事致撞
    及告訴人丙○○所駕駛之前開自用小客車，致告訴人受有胸部鈍傷、腎臟挫傷及
    右膝挫傷等傷害之事實坦承不諱，核與告訴人於警訊及偵查中之指述情節相符，
    並經證人即當時在現場處理車禍之警員甲○○證述屬實（見偵查卷第四頁），復
    有道路交通事故調查報告表、診斷證明書、嘉義縣警察局舉發違反道路交通管理
    事件通知單各乙紙及現場照片四幀等在卷可稽（見警卷第六至一○頁），足見被
    告之自白與事實相符，堪予採信。按汽車行駛至交岔路口，其行進應遵守燈光號
    誌，道路交通安全規則第一百零二條第一項第一款定有明文。被告係駕駛汽車之
    人，自應遵守上開道路交通安全之規定，是其駕車行經上揭地點，自應注意不得
    闖紅燈，而肇事當時雖為雨天，但夜間有照明、路面無缺陷，無障礙物，視距良
    好等情，此有道路交通事故調查報告表附卷可按，足見被告當時亦無不能注意之
    情事，其竟應注意能注意而不注意肇致本件事故，自應負過失責任甚明。又告訴
    人因本件車禍受有胸部鈍傷、腎臟挫傷及右膝挫傷之傷害，與被告之上開過失行
    為間顯有相當之因果關係。從而，本件事證明確，被告犯行堪予認定。
二、核被告乙○○所為，係犯刑法第二百八十四條第一項前段之過失傷害罪。原審依
    刑事訴訟法第四百四十九條第一項前段、第五百五十四條第二項，刑法第二百八
    十四條第一項前段、第四十一條第一項前段，罰金罰鍰提高標準條例第一條前段
    、第二條，逕以簡易判決判處被告有期徒刑四月，如易科罰金以三百元折算一日
    ，經核其認事用法及量刑均屬妥適，被告上訴意旨指摘原審量刑不當，為無理由
    ，應予駁回。另查被告未曾受有期徒刑以上刑之宣告，有卷附之臺灣嘉義地方法
    院檢察署刑案資料查註紀錄表、臺灣高等法院被告全國前案紀錄表各一份可證，
    參酌被告於原審判決後已與告訴人成立民事調解，有卷附本院調解程序筆錄一份
    足查，且已給付告訴人新台幣九萬元，坦認犯行，深表悔悟，堪認因一時失慮，
    初罹刑典，經此之偵查審判，當知所警惕，信無再犯之虞，本院認為所宣告之刑
    ，以暫不執行為適當，併予宣告緩刑二年，以啟自新。
據上論結，應依刑事訴訟法第四百五十五條之一第一項、第三項、第三百六十八條，
刑法第七十四條第一款，判決如主文。
本案經檢察官洪峰到庭執行職務。
中      華      民      國    九十一    年     十二     月      三      日
                                  臺灣嘉義地方法院刑事第一庭
                                      審判長  法  官   夏  金  郎
                                              法  官   盧  鳳  田
                                              法  官   黃  仁  勇
右正本證明與原本無異。
本件不得上訴。
中      華      民      國    九十一    年     十二     月      三      日
                                              書記官   呂  權  芳
附錄法條：
刑法第二百八十四條第一項：
因過失傷害人者，處六月以下有期徒刑、拘役或五百元以下罰金，致重傷者，處一年
以下有期徒刑、拘役或五百元以下罰金。
